【裁判字號】    92,訴,368
【裁判日期】    920808
【裁判案由】    違反藥事法
【裁判全文】
臺灣桃園地方法院刑事判決                          九十二年度訴字第三六八號
    公  訴  人  台灣桃園地方法院檢察署檢察官
    被      告  甲○○
右列被告因違反藥事法案件，經檢察官提起公訴（九十一年度偵字第一七九三二號）
，本院判決如左：
    主    文
甲○○共同輸入禁藥，累犯，處有期徒刑參月。扣案含有ＴＲＡＭＡＤＯＬ成分之藥
品「安君寧」伍盒（合計淨重貳玖玖點伍公克）均沒收之。
    事    實
一、甲○○前因業務過失致死案件經臺灣台北地方法院於民國八十五年一月十八日以
    八十四年交訴字第九八號判決，判處有期徒刑一年，嗣上訴經臺灣高等法院於八
    十五年六月二十九日判決上訴駁回，再上訴，經最高法院於八十六年七月三日以
    八十六年台上字第四００八號判決上訴駁回確定，於八十七年四月三日假釋付保
    護管束，指揮書執行完畢日期為八十六年七月三日。
二、甲○○與成年人廖順旺（已經本院簡易庭判決）均明知輸入藥品應申請中央衛生
    主管機關（行政院衛生署）查驗登記，經核准發給藥品許可證後，始得輸入，詎
    料甲○○受姓名年籍不詳綽號「阿龍」之成年男子委託自大陸攜帶「安君宁」禁
    藥輸入臺灣，甲○○便與廖順旺共同基於輸入禁藥之犯意聯絡，甲○○於九十一
    年九月二十七日在台灣打電話聯絡刻正在大陸北京市旅遊之廖順旺代購「安君宁
    」禁藥，其後廖順旺於同年九月二十八日，在返回臺灣時於大陸廣東省東莞縣某
    國營西藥房，以新台幣（下同）五千元之代價購買「安君宁」禁藥五盒。嗣廖順
    旺於翌日下午十四時十分許，搭乘澳門航空公司ＮＸ六一０號班機由澳門返台時
    ，在其托運之行李中，經財政部台北關稅局稽查組執勤關員會同法務部調查局桃
    園縣調查站查獲「安君宁」禁藥五盒，經檢驗後該等禁藥內含ＴＲＡＭＡＤＯＬ
    成分。
三、案經法務部調查局桃園縣調查站移送台灣桃園地方法院檢察署檢察官偵查起訴。
    理    由
一、訊據被告甲○○對於右揭事實均坦承不諱，核與同案被告廖順旺供述之情節相符
    ，而同案被告廖順旺因本件輸入禁藥業經本院桃園簡易庭於九十二年一月二十二
    日以九十二年桃簡字第一八三號判決判處有期徒刑三月緩刑三年確定，有該判決
    書一份附卷可稽，並有同案被告廖順旺輸入之「安君宁」五盒扣案足資佐證，而
    件扣案之「安君寧」五盒，經本院送請行政院衛生署管制藥品管理局鑑驗結果，
    案內檢提標示「湖南泰爾製藥有限公司」出品，含「延胡索、白芍、丁香等」中
    藥成分，且宣稱具「用于阿片類吸毒成癮痰熱症‧‧‧等界斷症狀治療」，並檢
    出ＴＲＡＭＡＤＯＬ成分（第三級管制藥品）西藥成分，應以藥品管理，其未經
    核准擅自輸入，核屬違反藥事法第二十二條之規定，此有行政院衛生署九十二年
    六月二十七日署授藥字第０九二０００一一五五號函附卷可稽是本件扣案之「安
    君寧」五盒確為藥事法第二十二條所稱之禁藥，應堪認定。按輸入藥品，應依藥
    事法第三十九條規定將其成分、規格、性能、製法之要旨，檢驗規格與方法及有
    關資料或證件，連同標籤、仿單及樣品，並繳納證書費、查驗費，申請中央衛生
    主管機關（行政院衛生署）查驗登記，經核准發給藥丸許可證後，始得由藥品許
    可證所有人及其授權者輸入，藥事法第三十九條定有明文；而未經依藥事法第三
    十九條之規定申請核准擅自輸入之藥品，除係旅客或隨交通工具服務人員攜帶自
    用藥品進口者外，即係屬藥事法第二十二條第二款前段之禁藥，藥事法第二十二
    條第二款、藥事法施行細則第六條亦設有明文。被告甲○○迭於偵查及本院訊問
    時表示係受綽號「阿龍」之男子之託輸入扣案安君寧，是該藥物顯非供自用，被
    告既未經核准擅自輸入之，揆諸前開說明，係屬藥事法第二十二條第二款前段之
    禁藥，迨無疑義。綜上所述，被告甲○○託同案被告廖順旺以行李夾帶方式攜帶
    藥品安君寧入境，且未在中華民國入境旅客申報單上為受託攜帶物品之申報，被
    告甲○○之輸入禁藥犯行，堪以認定。
二、扣案之藥品「安君寧」係未經核准擅自輸入之藥品，核屬禁藥。故被告甲○○所
    為係違反藥事法第八十二條第一項之輸入禁藥罪。被告甲○○與同案被告廖順旺
    、綽號「阿龍」之成年男子三人間就上揭犯行，有犯意之聯絡及行為之分擔，為
    共同正犯。又被告前因業務過失致死案件經臺灣台北地方法院於民國八十五年一
    月十八日以八十四年交訴字第九八號判決有期徒刑一年，嗣上訴經臺灣高等法院
    於八十五年六月二十九日判決上訴駁回，再上訴，經最高法院於八十六年七月三
    日以八十六年台上字第四００八號判決上訴駁回確定，於八十七年四月三日假釋
    付保護管束，指揮書執行完畢日期為八十七年七月三日，此有臺灣高等法院被告
    全國前案紀錄表一份及台灣桃園地方法院檢察署刑案資料查註紀錄表附卷可按，
    五年內再犯有期徒刑以上之罪為累犯，應依法加重其刑。爰審酌被告犯罪之動機
    、目的、手段、品性、生活狀況、智識程度、犯罪所生之損害、犯罪後態度等一
    切情狀，量處如主文所示之刑。
三、扣案之含有ＴＲＡＭＡＤＯＬ成分之藥品「安君寧」五盒（合計淨重二九九‧伍
    公克），係被告所有供犯罪所用之物，併依法宣告沒收。
據上論斷，應依刑事訴訟法第二百九十九條第一項前段，藥事法第八十二條第一項、
刑法第十一條前段、第二十八條、第四十七條、第三十八條第一項第二款，判決如主
文。
本案經檢察官蔡政雄到庭執行職務。
中      華      民      國    九十二    年      八      月      八      日
                                臺灣桃園地方法院刑事第六庭
                                      法  官  黃永定
右正本證明與原本無異。
如不服本判決，應於判決送達後十日內，向本院提出上訴狀。
                                      書記官  施春祝
中      華      民      國    九十二    年      八      月      八      日
附論罪科刑依據之法條：
藥事法第八十二條
製造或輸入偽藥或禁藥者，處七年以下有期徒刑，得併科新台幣十五萬元以下罰金。
犯前項之罪，因而致人於死者，處無期徒刑或七年以上有期徒刑，致重傷者，處三年
以上十年以下有期徒刑。
第一項之未遂犯罰之。


司法院資訊處製作；財團法人民間司法改革基金會備份。
